【裁判字號】    89,重上,49
【裁判日期】    890712
【裁判案由】    侵權行為損害賠償
【裁判全文】
臺灣高等法院高雄分院民事判決  八十九年度重上字第四十九號
      上  訴  人      合進汽車貨運有限公司
      法定代理人      丙○○
      訴訟代理人      乙○○
      上  訴  人      庚○○
      被上訴人        戊○○
                      丁○○
      兼右二人
      法定代理人      己○○  .
      被上訴人        甲○○  .
      右四人共同
      訴訟代理人      邱芬凌律師
      被上訴人        辛○○  .
右當事人間請求侵權行為損害賠償事件，上訴人對於中華民國八十九年一月十八日臺
灣屏東地方法院八十八年度重訴字第二六八號第一審判決提起上訴，本院判決如左：
    主    文
原判決所命給付，上訴人如於假執行實施前，分別以新台幣拾捌萬陸仟貳佰拾伍
元、新台幣伍拾肆萬陸仟佰捌拾壹元、新台幣玖拾柒萬貳仟零壹拾柒元、新台幣伍
拾伍萬伍仟伍佰拾貳元及新台幣貳拾萬元，依序為戊○○、丁○○、己○○、甲○
○及辛○○預供擔保，得免為假執行。
其餘假執行之上訴駁回。
    事    實
甲、上訴人方面：
一、聲明：求為判決：原判決關於所命上訴人應連帶給付被上訴人戊○○、丁○○、
    辛○○部分及應連帶給付被上訴人己○○超過新台幣（下同）二十七萬一千八百
    十四元，應給付被上訴人甲○○超過七萬九千二百八十八元部分之假執行宣告均
    廢棄，改判駁回被上訴人在第一審假執行之聲請駁回。如受不利判決，上訴人願
    供擔保聲請宣告免為假執行。
二、陳述：按法院得宣告准被告於假執行程序實施前預供擔保，或將請求之標的物提
    存而免為假執行，民事訴訴法第三百九十二條定有明文。又第二審法院應依聲請
    ，就關於假執行之上訴，先為辯論及裁判，為同法第四百五十五條所明定。上訴
    人於原審疏未聲明「如受不利之判決，請准預供擔保免為假執行」，今既提起上
    訴併對原審准為假執行之裁判聲明不服，爰請准就此部分之上訴先行辯論及裁判
    。
乙、被上訴人部分：
一、聲明：求為駁回上訴。
二、陳述：被上訴人尚未聲請實施假執行程序，就上訴人願供擔保求免為假執行部分
    無意見。
    理    由
一、本件上訴人依民事訴訟法第四百五十五條規定，聲請就關於假執行之上訴，先為
    辯論，爰依其聲請，就假執行之上訴部分，先為辯論及判決，合先敘明。
二、本件原審法院就本案部分，為被上訴人部分勝訴之判決。而被上訴人聲請供擔保
    宣告假執行，原審法院依民事訴訟法第三百九十條之規定，就其勝訴部分酌定相
    當擔保金額宣告假執行，並無不合。上訴意旨請求廢棄原判決假執行之宣告，駁
    回被上訴人在第一審假執行之聲請部分，為無理由，應駁回此部分假執行之上訴
    。
三、被上訴人既聲請原審法院宣告假執行，上訴人非不得依民事訴訟法第三百九十二
    條規定，聲請於假執行程序實施前，預供擔保，免為假執行。而至本件假執行辯
    論終結之日，被上訴人之假執行程序尚未實施，業經被上訴人陳明，上訴人雖於
    原審未聲請免假執行，惟依上開說明，上訴人仍得供擔保，聲請免為假執行。
四、從而，上訴人聲請於假執行程序實施前，預供擔保，免為假執行部分，核無不合
    ，爰酌定如主文所示之擔保金額，准許之。
五、據上論結，本件假執行之上訴，為一部有理由，一部無理由，依民事訴訟法第四
    百五十五條、第四百四十九條第一項、第四百六十三條、第三百九十二條，判決
    如主文。
中      華      民      國    八十九    年      七      月     十二     日
                                      臺灣高等法院高雄分院民事第三庭
~B1審判長法官  王憲義
~B2法      官  張明振
~B3法      官  徐文祥
右為正本係照原本作成。
不得上訴。
中    華    民    國        八十九      年      七      月     十四     日
~B法院書記官  郭榮芳
                                                                        Ａ


司法院資訊處製作；財團法人民間司法改革基金會備份。
